pl: Poziom umiejętności: Zaawansowany; Wszystkie poziomy; Początkujący; Ekspert; Średnio zaawansowany; Inne
fi: Taitotaso: Edistynyt; Kaikki tasot; Aloittelija; Asiantuntija; Keskitasoinen; Muu
es: Nivel de habilidad: Avanzado; Todos los niveles; Principiante; Experto; Intermedio; Otros
nl: Vaardigheidsniveau: Geavanceerd; Alle niveaus; Beginner; Deskundige; Intermediair; Andere
it: Livello di skill: Avanzato; Tutti i livelli; Principiante; Esperto; Intermedio; Altro
ja: スキルレベル: 上級者; すべてのレベル; 初心者; エキスパート; 中級者; その他
el: Επίπεδο δεξιοτήτων: Προχωρημένος; Όλα τα επίπεδα; Αρχάριος; Για αυθεντίες; Ενδιάμεσος; Άλλο
lt-LT: Įgūdžių lygis: Pažengęs; Visi lygiai; Pradedantysis; Ekspertas; Vidutinis; Kita
cs: Úroveň dovedností: Pokročilý; Všechny úrovně; Začátečník; Expert; Středně pokročilý; Jiné
bg-BG: Ниво на умения: Напреднали; Всички нива; Начинаещи; Експерти; Средно ниво; Други
zh-CN: 技能水平: 高级; 所有水平; 初级; 专家; 中级; 其他
ko: 스킬 레벨: 고급; 모든 수준; 초보자; 전문가; 중급; 기타
sl-SI: Raven spretnosti: Napredno; Vse stopnje; Začetna; Zelo težko; Vmesni; Drugo
ru: Уровень мастерства: Продвинутый; Все уровни; Начинающий; Эксперт; Средний; Другое
vi: Cấp độ kỹ năng: Nâng cao; Mọi cấp; Sơ cấp; Chuyên gia; Trung cấp; Khác
zh-TW: 技能等級: 進階; 所有等級; 初學; 專家; 中級; 其他
pt-PT: Nível de capacidade: Avançado; Todos os níveis; Principiante; Especialista; Intermédio; Outro
en: Skill level: Advanced; All levels; Beginner; Expert; Intermediate; Other
sv: Skicklighetsnivå: Avancerad; Alla nivåer; Nybörjare; Expert; Intermediär; Övrigt
de: Kompetenzniveau: Fortgeschritten; Alle; Anfänger; Experten; Fortgeschrittene; Sonstiges
hr-HR: Razina vještine: Napredna; Sve razine; Početna; Stručna; Srednja razina; Ostalo
pt-BR: Nível de habilidade: Avançado; Todos os níveis; Principiante; Especialista; Intermediário; Outro
nb: Ferdighetsnivå: Avansert; Alle nivåer; Nybegynner; Ekspert; Viderekommen; Annet
th: ระดับทักษะ: ระดับสูง; ทุกระดับ; ระดับเริ่มต้น; ระดับมืออาชีพ; ระดับกลาง; อื่นๆ
hu: Készségszint: Haladó; Minden szint; Kezdő; Professzionális; Közbülső; Egyéb
da: Færdighedsniveau: Avanceret; Alle niveauer; Begynder; Ekspert; Øvet; Andet
sk-SK: Úroveň zručností: Pokročilý; Všetky úrovne; Začiatočník; Expert; Stredne pokročilý; Iné
fr: Niveau de compétence: Avancé; Tous les niveaux; Débutant; Expert; Intermédiaire; Autre
ro-RO: Nivel de calificare: Avansat; Toate nivelurile; Începător; Expert; Intermediar; Altele
tr: Beceri Seviyesi: Gelişmiş; Tüm seviyeler; Başlangıç; Uzman; Orta seviye; Diğer